【裁判字號】    90,訴,358
【裁判日期】    900322
【裁判案由】    毒品危害防制條例
【裁判全文】
臺灣臺中地方法院刑事判決                            九十年度訴字第三五八號
    公  訴  人  台灣台中地方法院檢察署檢察官
    被      告  甲○○
右列被告因毒品危害防制條例案件，經檢察官提起公訴（九十年度毒偵字第二七一
號），本院判決如左：
    主  文
甲○○連續施用第一級毒品，累犯，處有期徒刑拾月，扣案之海洛因壹小包（毛重約
壹點二公克）沒收銷燬之；又施用第二級毒品，累犯，處有期徒刑肆月，扣案之安非
他命貳小包（合計毛重約壹點二公克）沒收銷燬之。主刑部分應執行有期徒刑壹年。
    事  實
一、甲○○曾因違反麻醉藥品管理條例、槍砲彈藥刀械管制條例及藥事法等案件，分
    別經本院判處有期徒刑七月、十月及五月確定，並經定應執行有期徒刑一年七月
    確定，甫於民國八十八年二月十四日假釋期滿執行完畢；又於八十八年間，因施
    用毒品案件，經本院以八十八年度毒聲字第九二號裁定送觀察、勒戒後，認有繼
續施用毒品之傾向，而經本院另以八十八年度毒聲字第六一七號裁定令入戒治處
    所施以強制戒治，經送強制戒治後，嗣經停止戒治交付保護管束，於八十九年一
    月三十日保護管束期滿未經撤銷，而由臺灣臺中地方法院檢察署檢察官於八十九
    年三月二十一日以八十九年度戒毒偵字第一三○號處分不起訴確定在案，詎甲○
    ○仍不知悔改，又基於概括之犯意，自八十九年一月二日起至同年月八日止，在
    台中縣東勢鎮○○路一一○號租屋處，以將第一級毒品海洛因粉末少許摻入香煙
    再點火吸食之方式，先後施用第一級毒品海洛因二次；另於八十九年一月八日上
    午，在其上開租屋處，以將第二級毒品安非他命置於玻璃吸食器內加熱吸取煙霧
    之方式，施用第二級毒品安非他命一次。嗣於八十九年一月八日下午十七時三十
    分許，在台中縣東勢鎮○○路七九之二一號與武臣良、魏文明同為警查獲，當場
    扣得海洛因一小包（毛重約一˙二公克）、安非他命二小包（合計毛重約一˙二
    公克）、及武臣良所有之安非他命吸食器一組；並經警予以採尿送驗。
二、案經台中市警察局第五分局報請臺灣臺中地方法院檢察署檢察官偵查起訴。
    理  由
一、右揭施用海洛因與安非他命之事實，業據被告甲○○於審理中坦承不諱，並有為
    警當場所查獲之海洛因一小包與安非他命二小包扣案足資佐證，且被告為警查獲
    後所採之尿液經送驗結果，亦確呈有嗎啡陽性與安非他命陽性反應，有聯華醫事
    檢驗所出具之檢驗報告一紙附卷可稽。又被告於八十八年間，曾因施用毒品案件
    ，經本院以八十八年度毒聲字第九二號裁定送觀察、勒戒後，認有繼續施用毒品
    之傾向，而經本院另以八十八年度毒聲字第六一七號裁定令入戒治處所施以強制
    戒治，且經送強制戒治後，嗣經停止戒治交付保護管束，於八十九年一月三十日
    保護管束期滿未經撤銷，而由臺灣臺中地方法院檢察署檢察官於八十九年三月二
    十一日以該署八十九年度戒毒偵字第一三○號處分不起訴確定，有該署刑案資料
    查註紀錄表一份及該件檢察官不起訴處分書等在卷足憑。被告經依毒品危害條例
    第二十三條第一項不起訴處分確定後，五年內再犯同條例第十條第一項、第二項
    之施用毒品罪，自不再適用該條例第二十條第一項、第二項中段與第二十三條第
    一項之規定，是被告雖於本院審理中另辯稱：伊本件仍屬一犯施用毒品案件云云
    ，即屬無據，難予採酌，本件事證明確，被告犯行洵堪認定。
二、按海洛因、安非他命分別為毒品危害防制條例第二條第二項第一款、第二款所規
    定之第一級、第二級毒品，核被告施用海洛因及安非他命所為，分別係犯毒品危
    害防制條例第十條第一項之施用第一級毒品罪及同條第二項之施用第二級毒品罪
    。被告為施用而持有第一級及第二級毒品，其持有之低度行為，已為施用之高度
    行為所吸收，均不另論罪。被告先後二次施用第一級毒品犯行，時間緊接，又觸
    犯構成要件相同之罪名，顯係基於概括之犯意反覆為之，為連續犯，爰依刑法第
    五十六條之規定以一罪論，並依法加重其刑。被告於八十九年一月五日前之該次
    施用第一級毒品犯行，雖未據公訴人提起公訴，惟因此部分與已起訴之施用第一
    級毒品部分，具有連續犯之裁判上一罪，是為起訴效力所及，本院自得併予審理
    。又被告施用第一級毒品及施用第二級毒品二罪間，犯意各別，罪名互殊，應予
    分論併罰。再被告曾因違反麻醉藥品管理條例、槍砲彈藥刀械管制條例及藥事法
    等案件，分別經本院判處有期徒刑七月、十月及五月確定，並經定應執行有期徒
    刑一年七月確定，甫於八十八年二月十四日假釋期滿執行完畢，有臺灣臺中地方
    法院檢察署刑案資料查註紀錄表及台灣高等法院被告全國前案紀錄表各一件附卷
    可參，其於有期徒刑執行完畢後，五年內再犯本件有期徒刑以上之各罪，皆為累
    犯，應依刑法第四十七條規定，遞加重其刑。爰審酌被告施用毒品戕害身心健康
    ，及其犯罪之手段、犯罪後之態度等一切情狀，分別量處如主文所示之刑，並定
    其應執行刑。扣案之海洛因一小包（毛重約一˙二公克）及安非他命二小包（合
    計毛重約一˙二公克），均為毒品，皆應依毒品危害防制條例第十八條第一項前
    段規定沒收銷燬之；另扣案之安非他命吸食器一組，被告否認為其所有，且又經
    查無其他積極證據足資認定確為其所有，亦非違禁物，爰不併予宣告沒收，附予
    敘明。
據上論斷，應依刑事訴訟法第二百九十九條第一項前段，毒品危害防制條例第十條第
一項、第二項、第二十二條第二項、第十八條第一項前段，刑法第十一條前段、第五
十六條、第四十七條、第五十一條第五款，判決如主文。
中      華      民      國      九十      年    三    月      二十二  日
                                    臺灣臺中地方法院刑事第三庭
                                            法  官  張  智  雄
右正本證明與原本無異。
如不服本判決，應於判決送達後十日內向本院提出上訴狀，上訴於臺灣高等法院臺中
分院( 須附繕本 )。
                                            書記官
中      華      民      國      九十      年    三    月      二十六  日
附錄論罪科刑法條
毒品危害防制條例：
第十條第一項：施用第一級毒品者，處六月以上五年以下有期徒刑。
第十條第二項：施用第二級毒品者，處三年以下有期徒刑。


司法院資訊處製作；財團法人民間司法改革基金會備份。
